---
title: "Analiza piosenek Spotify"
author: "Kacper Wodiczko"
date: "2024-02-16"
output:
  pdf_document: default
  html_document: default
---

```{r setup, include=FALSE}
knitr::opts_chunk$set(echo = TRUE)
```

# Analiza najpopularniejszych piosenek na Spotify w 2023.

Celem mojej analizy jest odpowiedź na następujące pytania:
1. Kto jest  najpopularniejszym(ą) artyst(k)ą w 2023 wedle liczby odtworzeń ich piosenek? --> The Weeknd
2. Kto jest  najpopularniejszym(ą) artyst(k)ą w 2023 wedle liczby piosenek, któr  znalazły się w danych? --> Taylor Swift
3. Jak korelują ze sobą poszczególne zmienne w danych m.in. pozycja w rankingach sewisów streamingowych: Spotify, Apple Music i Deezer? --> Pozytywnie, wysoka korelacja.
4. Piosenki w której tonacji mają największą liczbę odtworzeń? --> C# 

## OCZYSZCZANIE I EKSPLORACJA

Wczytanie zbioru danych o piosenkach Spotify. 

```{r spotify}
spotify <- read.csv("/Users/kacperwodiczko/Downloads/spotify-2023.csv", header = TRUE, sep = ",", stringsAsFactors = TRUE)
```

Przegląd danych. 
Użycie funkcji View() na zbiorze danych.

```{r}
View(spotify)
```

### Podsumowanie:
 
head() i tail() - początek i koniec

```{r}
head(spotify, 5)
tail(spotify, 5)
```